臺灣高雄地方法院刑事判決　　　　　 100年度審易字第1072號
聲　請　人　臺灣高雄地方法院檢察署檢察官
被　　　告　賴登福
上列被告因竊盜案件，經檢察官聲請簡易判決處刑（99年度偵字
第26969 號），本院認不宜以簡易判決處刑（原案號：100 年度
簡字第982 號），改依通常程序審理，嗣被告於本院準備程序進
行中，就被訴事實為有罪之陳述，經合議庭裁定由受命法官獨任
適用簡式審判程序審理，判決如下：
    主  文
賴登福共同犯攜帶兇器竊盜罪，累犯，處有期徒刑捌月。
    事  實
一、賴登福前於民國95年間曾因施用毒品、竊盜等案件，經本院
    分別判處有期徒刑4 月、7 月，嗣定應執行刑為有期徒刑10
    月確定，復因施用毒品案件，經本院判處有期徒刑5 月確定
    ，上開案件接續執行後，於96年3 月31日縮刑期滿執行完畢
    。詎猶不知悔改，復與真實姓名、年籍不詳，綽號「阿昌」
    之成年男子共同意圖為自己不法之所有，於97年6 月17日15
    時25分許，駕駛其向不知情之蔡榮智借得之車牌號碼SA-845
    9 號自小貨車，前往臺南縣後壁鄉菁豐村（現改制為臺南市
    後壁區○○里○○○段垃圾掩埋場，持不知情之黃士泉所有
    客觀上具有殺傷力足供兇器使用之乙炔切割器及氧氣瓶1 組
    ，以切割鐵管之方式，竊取上址污水處理場內之錏管9 支及
    自動包裝機1 台（合計價值約新臺幣3 萬元）得手後，適為
    不定時巡守之後壁鄉公所員工吳振華發現後報警圍捕，因賴
    登福等人發現事跡敗露而留下上開車牌號碼SA-8459 號自小
    貨車、乙炔切割器及氧氣瓶1 組等物逃逸，嗣經警循線查悉
    上情。
二、案經臺南縣（現改制為臺南市政府）警察局白河分局報告臺
    灣臺南地方法院檢察署呈請臺灣高等法院檢察署令轉臺灣高
    雄地方法院檢察署偵查後聲請簡易判決處刑。
    理  由
一、本件被告賴登福所犯為死刑、無期徒刑、最輕本刑為3 年以
    上有期徒刑以外之罪，其於審理程序中就被訴事實為有罪之
    陳述，經本院告知簡式審判程序之旨，並聽取檢察官、被告
    之意見後，認為適宜進行簡式審判程序，依刑事訴訟法第27
    3 條之1 第1 項規定，裁定進行簡式審判程序，是依刑事訴
    訟法第273 條之2 ，其證據調查，自不受第159 條第1 項、
    第161 條之2 、第161 條之3 、第163 條之1 及第164 條至
    第170 條規定之限制，合先敘明。
二、上揭事實，業據被告於偵查中及本院審理時坦承不諱，並與
    證人蔡榮智於偵查中及證人吳振華於警詢及偵查中證述之情
    節相符，此外，復有吳振華簽具遭竊之錏管9 支及自動包裝
    機1 台之贓物認領保管單1 紙附卷在卷足稽，足認被告之任
    意性之自白與事實相符，本案事證明確，被告犯行堪以認定
    。
三、本件被告行為後，刑法第321 條第1 項業於100 年1 月26日
    修正公布，並於同年月28日施行。按行為後法律有變更者，
    適用行為時之法律，但行為後之法律有利於行為人者，適用
    最有利於行為人之法律，刑法第2 條第1 項定有明文。查修
    正前刑法第321 條第1 項規定：「犯竊盜罪而有左列情形之
    一者，處6 月以上、5 年以下有期徒刑：一於夜間侵入住宅
    或有人居住之建築物、船艦或隱匿其內而犯之者。二毀越門
    扇、牆垣或其他安全設備而犯之者。三攜帶兇器而犯之者。
    四結夥三人以上而犯之者。五乘火災、水災或其他災害之際
    而犯之者。六在車站或埠頭而犯之者」；修正後刑法第321
    條第1 項規定：「犯竊盜罪而有下列情形之一者，處6 月以
    上、5 年以下有期徒刑，得併科新臺幣100,000 元以下罰金
    ：一侵入住宅或有人居住之建築物、船艦或隱匿其內而犯之
    者。二毀越門扇、牆垣或其他安全設備而犯之者。三攜帶兇
    器而犯之者。四結夥三人以上而犯之者。五乘火災、水災或
    其他災害之際而犯之者。六在車站、埠頭、航空站或其他供
    水、陸、空公眾運輸之舟、車、航空機內而犯之者」。經比
    較新舊法之規定，新法增加「得併科罰金」之規定外，並刪
    除原第1 款「於夜間」之要件，且就第6 款增加「航空站、
    其他供水、陸、空公眾運輸之舟、車、航空機內」之要件，
    因本件被告係踰越門扇安全設備竊盜，經具體比較結果，新
    法併科罰金刑對被告較為不利，是本件適用修正後刑法之結
    果，並未較有利於被告，是應適用修正前刑法第321 條第1
    項之規定論處，合先敘明。
四、按刑法第321 條第1 項第3 款攜帶兇器竊盜罪，係以行為人
    攜帶兇器竊盜為其加重條件，此所謂兇器，其種類並無限制
    ，凡客觀上足對人之生命、身體、安全構成威脅，具有危險
    性之兇器均屬之，且祇須行竊時攜帶此種具有危險性之兇器
    為已足，並不以攜帶之初有行兇之意圖為必要（最高法院79
    年台上字第5253號判例參照）。查被告所使用之乙炔切割器
    既足以切割上述鐵管，則該乙炔切割器在客觀上足對人之生
    命、身體安全構成威脅，自具有危險性，自屬兇器無訛。是
    核被告所為，係犯修正前刑法第321 條第1 項第3 款之攜帶
    兇器竊盜罪。聲請簡易判決處刑意旨認被告所涉犯行，係犯
    刑法第320 條第1 項之普通竊盜罪，容有未洽，惟基本社會
    事實既屬同一，起訴法條應予變更。被告與真實姓名、年籍
    不詳，綽號「阿昌」之成年男子間，就上開犯行，有犯意聯
    絡及行為分擔，為共同正犯。又被告有如事實欄所載之論罪
    科刑且執行完畢之情形，有臺灣高等法院被告前案紀錄表1
    份在卷可按，其於受有期徒刑之執行完畢後，5 年內故意再
    犯本件有期徒刑以上之罪，為累犯，應依刑法第47條第1 項
    規定加重其刑。爰審酌被告尚值壯年，不思以己力賺取所需
    ，率爾攜帶兇器竊取他人財物，實有不該，前有多次竊盜犯
    行，仍不知悔悟，所為誠屬可議，惟念其犯後坦承犯行，態
    度尚可，所竊財物價值約新臺幣3 萬元，然已據被害人吳振
    華領回，有贓物認領保管單1 紙在卷可憑，犯罪所生損害已
    稍有減輕，兼衡其係國中肄業、家境小康等生活狀況與智識
    程度，暨其犯罪之動機、目的及手段等一切情狀，量處如主
    文所示之刑。至未扣案之乙炔切割器及氧氣瓶1 組，雖係供
    本案犯罪所用之物，惟為案外人黃士泉所有，業據其於警詢
    時陳述明確，既非屬被告所有之物，爰不予宣告沒收，併此
    敘明。
據上論斷，應依刑事訴訟法第452 條、第273 條之1 第1 項、第
284 條之1 、第299 條第1 項前段、第300 條，刑法第2 條第1
項前段、第28條、第321 條第1 項第3 款（100 年1 月28日修正
施行前）、第47條第1 項，判決如主文。
本案經檢察官王兆琳到庭執行職務。
中    華    民    國  100     年    5     月    16    日
                  高雄簡易庭    法  官  王榆富
以上正本證明與原本無異。
如不服本判決應於收受判決後10日內向本院提出上訴書狀，並應
敘述具體理由。其未敘述上訴理由者，應於上訴期間屆滿後20日
內向本院補提理由書(均須按他造當事人之人數附繕本)「切勿逕
送上級法院」。
中    華    民    國  100     年    5     月    16    日
                                書記官  鄭裕一
附錄本案論罪科刑法條：
【100年1月28日修正施行前】中華民國刑法第321條
犯竊盜罪而有左列情形之一者，處6 月以上、5 年以下有期徒刑
：
一、於夜間侵入住宅或有人居住之建築物、船艦或隱匿其內而犯
    之者。
二、毀越門扇、牆垣或其他安全設備而犯之者。
三、攜帶兇器而犯之者。
四、結夥三人以上而犯之者。
五、乘火災、水災或其他災害之際而犯之者。
六、在車站或埠頭而犯之者。
前項之未遂犯罰之。